臺灣臺南地方法院刑事判決　　　　　　　101年度訴字第339號
公　訴　人　臺灣臺南地方法院檢察署檢察官
被　　　告　薛加發
上列被告因違反毒品危害防制條例案件，經檢察官提起公訴（一
百零一年度撤緩毒偵字第二０號），因被告於準備程序中就被訴
犯罪事實為有罪之陳述，經本院合議庭裁定改依簡式審判程序審
理，茲判決如下：
    主  文
薛加發施用第一級毒品，累犯，處有期徒刑陸月，如易科罰金，
以新臺幣壹仟元折算壹日。扣案第一級毒品海洛因貳包（驗餘淨
重共零點零玖公克）均沒收銷燬之；上開毒品包裝袋貳個均沒
收。
    事實及理由
一、本件犯罪事實及證據，除犯罪事實部分應補充「薛加發前於
    九十七年間因詐欺案件，經臺灣高雄地方法院於九十八年三
    月十八日以九十七年度審簡字第七二八六號判處有期徒刑五
    月確定，甫於九十九年六月十四日執行完畢。」等語，及證
    據部分應補充被告於本院審理時之自白及臺灣高等法院被告
    前案紀錄表一份外，餘均引用檢察官起訴書之記載（如附件
    ）。
二、按本件被告薛加發所犯係死刑、無期徒刑、最輕本刑為三年
    以上有期徒刑以外之罪，其於本院訊問時就前揭被訴事實為
    有罪之陳述，經本院告知簡式審判程序之旨，並聽取其與公
    訴人之意見後，本院認無不得或不宜改依簡式審判程序進行
    之處，爰依刑事訴訟法第二百七十三條之一第一項、第二百
    八十四條之一，裁定進行簡式審判程序，並不受刑事訴訟法
    第一百五十九條第一項、第一百六十一條之二、第一百六十
    一條之三、第一百六十三條之一及第一百六十四條至第一百
    七十條規定之限制，合先敘明。
三、再按海洛因為毒品危害防制條例第二條第二項第一款所規定
    之第一級毒品，依法不得無故持有及施用。是核被告所為，
    係犯毒品危害防制條例第十條第一項之施用第一級毒品罪。
    其施用前、後持有毒品海洛因之低度行為，為其施用毒品之
    高度行為所吸收，不另論罪。查被告前於九十七年間因詐欺
    案件，經臺灣高雄地方法院於九十八年三月十八日以九十七
    年度審簡字第七二八六號判處有期徒刑五月確定，甫於九十
    九年六月十四日執行完畢等情，有卷附臺灣高等法院被告前
    案紀錄表一份可按，其於有期徒刑執行完畢後，五年內故意
    再犯本件有期徒刑以上之罪，為累犯，應依法加重其刑。又
    被告於施用毒品後，於有刑事偵查權限之警察機關未發現前
    ，即主動向警員坦承有施用第一級毒品犯行，且交出海洛因
    二包、玻璃球一個，同意警方採尿送驗，自首並接受裁判一
    情，有警詢筆錄一份在卷可佐，則依刑法第六十二條前段之
    規定減輕其刑，並先加後減之。爰審酌被告前有多次施用毒
    品前科，素行不良，其於九十九年六月十四日因案出獄後，
    未及二月即再犯本案，顯見被告戒除毒癮之意並不堅定，惟
    施用毒品仍屬自戕行為，且其犯後坦承犯行，態度良好，公
    訴人求刑有期徒刑八月，尚嫌過重等一切情狀，量處如主文
    所示之刑，並諭知易科罰金之折算標準，以示懲儆。
四、扣案第一級毒品海洛因共二包（驗餘淨重共0.309公克），
    均為查獲之毒品，應依毒品危害防制條例第十八條第一項之
    規定，宣告沒收銷燬之。又用以包裝前揭海洛因之包裝袋共
    二個，均為被告所有且係供其施用海洛因所用之物一情，業
    據被告供陳在卷，均應依刑法第三十八條第一項第二款之規
    定沒收。
五、應依刑事訴訟法第二百七十三條之一第一項、第二百九十九
    條第一項前段、第三百十條之二、第四百五十四條第二項，
    毒品危害防制條例第十條第一項、第十八條第一項前段，刑
    法第十一條前段、第四十一條第一項前段、第四十七條第一
    項、第六十二條前段、第三十八條第一項第二款，判決如主
    文。
本案經檢察官何珩禎到庭執行職務。
中    華    民    國   100    年    5     月    24    日
                刑事第十庭  法  官  劉秀君
以上正本證明與原本無異。
如不服本判決應於收受本判決後10日內向本院提出上訴書狀，並
應敘述具體理由。其未敘述上訴理由者，應於上訴期間屆滿後20
日內向本院補提理由書狀（均須按他造當事人之人數附繕本）「
切勿逕送上級法院」。
                            書記官  曾盈靜
中    華    民    國   101    年    5     月    25    日
附錄法條：
毒品危害防制條例第10條
施用第一級毒品者，處 6 月以上 5 年以下有期徒刑。
施用第二級毒品者，處 3 年以下有期徒刑。
附件：
臺灣臺南地方法院檢察署檢察官起訴書
                                 101年度撤緩毒偵字第20號
    被      告  薛加發  男  32歲（民國○○年○月○○日生）
                        身份證統一編號：Ｚ000000000號
                        住高雄縣岡山鎮育樂巷11之1號
                        居高雄縣茄萣鄉○○路21號
上列被告因違反毒品危害防制條例案件，業經偵查終結，認應該
提起公訴，茲將犯罪事實及證據並所犯法條分敘如下：
        犯罪事實
一、薛加發前於民國98年間，因施用毒品案件，經觀察、勒戒後
    ，認有繼續施用毒品傾向，經臺灣高雄地方法院以確定裁定
    令入戒治處所施以強制戒治，嗣認無繼續強制戒治之必要，
    於99年1月15日停止戒治而出所，併付保護管束，甫於99年4
    月8 日因保護管束期滿而執行完畢，經臺灣高雄地方法院檢
    察署檢察官以99年度戒毒偵字第25號為不起訴處分確定。又
    於89年間，因違反槍砲彈藥刀械管制條例、殺人未遂及違反
    毒品危害防制條例案件，經臺灣臺南地方法院以89年度訴字
    第24號、89年度訴字第87號及臺灣高雄地方法院以89年度訴
    字第374號分別判處有期徒刑1 年2月、罰金新臺幣（下同）
    200,000元、5年10月、7月確定，經定應執行刑為有期徒刑7
    年2月、罰金200,000元，而有期徒刑部分甫於96年7月4日執
    行完畢。詎猶未戒除惡習，基於施用第一級毒品海洛因之犯
    意，於99年8月5日下午5 時許，在臺南市○○區○○街之「
    太子飯店」316 號房間內，將海洛因置入香菸內，並以火燒
    烤吸食之方式，施用海洛因1 次。嗣於99年8月5日晚上7時5
    分許，在臺南市○○區○○街349 號附近，遭臺南市警察局
    第二分局員警盤查臨檢，其遂在未有偵查犯罪職權之機關或
    公務員發覺前，主動向員警坦承為施用毒品者，並交出海洛
    因2包（驗餘淨重各為0.051、0.258公克）、甲基安非他命1
    包（驗餘淨重0.398 公克；所涉持有第二級毒品犯行，業經
    臺灣臺南地方法院以100年度訴字第245號判刑確定，上開扣
    案之甲基安非他命1包，業經宣告沒收銷燬）、玻璃球1個以
    供警方查扣，且同意採尿送驗，呈鴉片類、可待因、嗎啡陽
    性反應，始查獲上情。又警方於翌日即6 日將薛加發移送本
    署調查，經本署訊問後諭知薛加發飭回後，薛加發於返家之
    際即於同月7日，在高雄縣茄萣鄉○○路○ 段與4段路口附近
    ，遭高雄縣政府警察局湖內分局員警，遭臺南市警察局第二
    分局員警盤查臨檢，其又在未有偵查犯罪職權之機關或公務
    員發覺前，主動向員警坦承為施用毒品者，且同意採尿送驗
    ，同樣呈鴉片類、可待因、嗎啡陽性反應。
二、案經臺南市警察局第二分局報告偵辦及高雄縣政府警察局湖
    內分局報告臺灣高雄地方法院檢察署偵辦嗣經臺灣高雄地方
    法院檢察署呈請臺灣高等法院檢察署檢察長令轉本署偵辦。
        證據並所犯法條
一、上揭犯罪事實業據被告薛加發坦承不諱，且有長榮大學於99
    年8 月23日出具之確認報告、臺灣檢驗科技股份有限公司於
    99年8 月24日出具之濫用藥物檢驗報告、高雄縣政府警察局
    湖內分局煙毒、麻藥案件嫌犯代號與真實姓名對照表、臺南
    市警察局第二分局偵辦毒品危害防制條例案送驗尿液年籍對
    照表、初步檢驗報告書、臺南市警察局第二分局扣案物品目
    錄表、扣押物品清單、高雄市立凱旋醫院99年9 月28日高市
    凱醫驗字第14013 號濫用藥物成品檢驗鑑定書、高雄市立凱
    旋醫院99年12月9日高市凱醫驗字第14474號濫用藥物成品檢
    驗鑑定書各1紙及檢驗照片共4張附卷可稽，足認被告任意性
    自白與事實相符，事證明確，被告犯行應堪認定。又本件雖
    分別經臺南市警察局第二分局、高雄縣政府警察局湖內分局
    查獲，然臺南市警察局第二分局查獲後所採集之尿液及高雄
    縣政府警察局湖內分局查獲後所採集之尿液，僅相隔1 日之
    久，而臺南警方所採集之尿液檢驗數值為可待因為1255ng/m
    l、嗎啡6409ng/ml，高雄警方所採集之尿液檢驗數值為可待
    因為1230ng/ml、嗎啡6455ng/ml，數值相去不大，是以被告
    供稱：伊僅於99年8月5日下午5 時許，在臺南市○○區○○
    街之「太子飯店」316 號房間內，施用海洛因，遭臺南地方
    法院檢察署檢察官飭回後並無再施用海洛因，而飭回後再返
    家途中就遭高雄警方再度查獲等語，尚非無稽，應可採信，
    故臺南市警察局第二分局及高雄縣政府警察局湖內分局所查
    獲被告施用一級毒品之犯行，應屬同一次犯行，附此敘明。
二、核被告所為，係犯同條例第10條第1 項施用第一級毒品罪嫌
    。又被告施用毒品前，持有毒品之低度行為，應為施用毒品
    之高度行為所吸收，不另論罪。再被告有犯罪事實欄所述前
    科紀錄，有本署刑案資料查註記錄表在卷可稽，其受有期徒
    刑執行完畢，5 年內故意再犯本件有期徒刑以上之罪，為累
    犯，請依刑法第47條第1項規定加重其刑。且按刑法第62 條
    所規定之自首，係以犯人在犯罪未發覺前，向該管公務員自
    承犯罪，而受法律之裁判為要件。所謂未發覺，乃指犯罪事
    實未為有偵查犯罪職權之公務員發覺，或犯罪事實雖已發覺
    ，而犯人為誰，尚不知者而言。而向該管公務員自承其犯罪
    ，不以先自向該公務員告知為必要，即受追問時，告知其犯
    罪仍不失為自首（最高法院92年度臺上字487 號判決可資參
    照）。經查：本案被告自動向盤查之警員自承有施用毒品犯
    行，業據被告供述在卷（參99年8月5日警詢筆錄），足徵被
    告係在警察機關尚未發覺犯罪事實前，主動向尚未發覺其犯
    行之員警坦承犯行，已符合刑法第62條前段自首規定之要件
    ，故請依該規定「得」減輕其刑。末扣案之白色粉末共2 包
    ，具海洛因成分（驗餘淨重各為0.051、0.258公克），有高
    雄市立凱旋醫院99年9月28日高市凱醫驗字第14013號濫用藥
    物成品檢驗鑑定書1 紙附卷足證，不問屬於被告與否，請依
    毒品危害防制條例第18條第1 項前段之規定諭知沒收銷燬。
三、依刑事訴訟法第251條第1項提起公訴。
    此    致
臺灣臺南地方法院
中    華    民    國   101    年    2     月    29    日
                              檢 察 官 趙 伯 雄
本件證明與原本無異
中    華    民    國   101    年    3     月    8     日
                              書 記 官 鄭 夙 君
附錄所犯法條：
毒品危害防制條例第10條第1 項
施用第一級毒品者，處 6 月以上 5 年以下有期徒刑。